臺灣高雄地方法院刑事判決　　　　　　96年度訴更一字第35號
公　訴　人　臺灣高雄地方法院檢察署檢察官
被　　　告　甲○○
　　　　　　　　　　（現於台灣台東監獄東成分監執行中）
上列被告因違反毒品危害防制條例案件，經檢察官提起公訴（96
年度毒偵字第1211號），本院前以96年度訴字第995 號判決免訴
，檢察官不服提起上訴，經臺灣高等法院高雄分院將原判決撤銷
並發回本院（96年度上訴字第1127號），而被告於本院準備程序
中為有罪之陳述，經合議庭裁定由受命法官改依簡式審判程序審
理，判決如下：
    主  文
甲○○施用第一級毒品，處有期徒刑柒月，減為有期徒刑參月又
拾伍日，如易科罰金，以新台幣壹仟元折算壹日。
    事  實
一、甲○○前於民國93年間，因施用毒品案件，經本院以93年度
    毒聲字第2748號裁定送觀察、勒戒後，因有繼續施用毒品之
    傾向，再經本院以94年度毒聲字第670 號裁定令入戒治處所
    施以強制戒治，嗣因無繼續強制戒治之必要，而於94年11月
    7 日強制戒治執行完畢釋放，並經臺灣高雄地方法院檢察署
    檢察官以94年度戒毒偵字第599 號為不起訴處分確定。詎仍
    未戒除毒癮，猶於上開強制戒治執行完畢釋放後5 年內，復
    基於施用第一級毒品海洛因之犯意，於95年9 月4 日14時許
    ，在其位於高雄縣大樹鄉○○○路140 之6 號之住所，以將
    第一級毒品海洛因置入針筒摻水後注射之方式，施用第一級
    毒品海洛因1 次。嗣於95年9 月4 日17時40分許，經通知至
    高雄縣政府警察局鳳山分局採尿送驗呈嗎啡陽性反應，始悉
    上情。
二、案經高雄縣政府警察局仁武分局報告臺灣高雄地方法院檢察
    署檢察官偵查起訴。
    理  由
一、按本案被告甲○○所犯係死刑、無期徒刑、最輕本刑為3 年
    以上有期徒刑以外之罪，其於準備程序就前揭被訴事實為有
    罪之陳述，經受命法官告知簡式審判程序之旨，並聽取其與
    公訴人之意見後，本院認無不得或不宜改依簡式審判程序進
    行之情形，爰依刑事訴訟法第273 條之1 第1 項規定，裁定
    本件由受命法官獨任進行簡式審判程序，合先敘明。
二、上揭事實，業據被告於本院審理中坦承不諱，且被告於95年
    9 月4 日17時40分許經警採尿送長榮大學先後以酵素免疫分
    析法及氣相層析質譜法鑑定結果，呈嗎啡陽性反應，有該大
    學95年9 月20日確認報告（檢體編號0000000）1紙在卷可憑
    ，足徵其自白與事實相符，堪予採為本件論罪科刑之依據。
    是本件事證明確，被告施用第一級毒品犯行，洵堪認定。
三、第按海洛因為毒品危害防制條例第2 條第2 項第1 款所稱之
    第一級毒品，不得施用、持有。次按觀察、勒戒或強制戒治
    執行完畢釋放後，5 年內再犯第10條之罪者，應依一般刑事
    訴訟程序予以起訴論罪科刑，此觀諸毒品危害防制條例第23
    條第2 項規定自明。本件被告前於93年間，因施用毒品案件
    ，經本院以93年度毒聲字第2748號裁定送觀察、勒戒後，因
    有繼續施用毒品之傾向，再經本院以94年度毒聲字第670 號
    裁定令入戒治處所施以強制戒治，嗣因無繼續強制戒治之必
    要，而於94年11月7 日強制戒治執行完畢釋放，並經臺灣高
    雄地方法院檢察署檢察官以94年度戒毒偵字第599 號為不起
    訴處分確定，有臺灣高雄地方法院檢察署刑案資料查註紀錄
    表、全國施用毒品案件紀錄表及臺灣高等法院被告前案紀錄
    表、在監在押全國紀錄表各1 件在卷可參，是被告於上開強
    制戒治執行完畢釋放後5 年內再犯本件施用第一級毒品之罪
    ，應依法論科。
四、核被告所為，係犯毒品危害防制條例第10條第1 項之施用第
    一級毒品罪。被告持有第一級毒品之低度行為，為施用之高
    度行為所吸收，不另論罪。第按施用毒品行為，大多具有成
    癮性，故毒品危害防制條例之施用第一級或第二級毒品罪，
    依該條例之立法意旨，原即預定其有反覆施用第一級或第二
    級毒品之性質，固得認屬學理上所稱「集合犯」而為包括之
    一罪。然對依集合犯而論以包括一罪之判斷，仍不能無限擴
    張，其一罪範圍之認定，必須與上揭連續犯刪除之立法旨趣
    相契合，苟行為人主觀上，非出於一個決意，客觀上各行為
    間，又無密切接近關係，依一般社會通念，認不應評價為一
    罪方合於刑罰公平原則時，自不能悉數率皆論以一罪（參照
    最高法院96年度台上字第2083號判決意旨）。本件被告固辯
    稱伊除本件施用毒品外，伊自95年6 月初起至96年3 月份止
    均有施用第一級毒品海洛因云云，惟查，被告雖自95年6 月
    初某日起同年月23日14時許止；及自96年2 月3 日某時起至
    同年月27日某時止，分別因連續施用第一級毒品海洛因犯行
    及施用第一級毒品海洛因之集合犯行，各經臺灣高等法院高
    雄分院以95年度上訴字第2210號判決判處有期徒刑8 月確定
    、本院以96年度訴字第1346號判決判處1 年，減為有期徒刑
    6 月（現仍上訴中）外，其餘自白施用毒品部分，別無其他
    證據足以佐證，自難採信，且本件被告於95年9 月4 日14時
    許施用第一級毒品犯行部分，與上開他案各該犯行間，各相
    距約2 月及5 月之久，其間復因為警查獲而中斷，亦難認其
    間有時、空密接，而出於反覆、延續施用該種毒品之單一行
    為決意至明，是被告上開辯詞自無足採信，本件被告施用毒
    品犯行，與上開另案施用毒品部分，自無集合犯之包括一罪
    關係，附此敘明。爰審酌被告經前開強制戒治執行完畢釋放
    後，再犯本件施用毒品犯行，顯見其仍未能戒除毒癮，且戒
    癮意念非堅，惟念及被告犯後尚能坦承犯行，態度良好，且
    施用毒品行為，乃屬對其自身健康之戕害行為，及其犯罪動
    機、目的、手段及施用毒品之次數等一切情狀，量處如主文
    所示之刑，以資懲儆。又本件被告犯罪時間在96年4 月24日
    以前，合於中華民國96年罪犯減刑條例之規定，爰依法減其
    宣告刑2 分之1 ，並考量其係國中畢業，業工，家境勉持等
    情（警卷第1 頁），依上開條例第9 條規定併予諭知如主文
    所示之易科罰金折算標準。
據上論斷，應依刑事訴訟法第273 條之1 第1 項、第284 條之1
、299 條第1 項前段，毒品危害防制條例第10條第1 項，刑法第
11條前段、第41條第1 項前段，中華民國96年罪犯減刑條例第2
條第1 項第3 款、第7 條第2項、第9 條，判決如主文。
本案經檢察官洪信旭到庭執行職務。
中　　華　　民　　國　　96　　年　　8　　月　　31　　日
                  刑事第十三庭  法　官  蔣志宗
以上正本證明與原本無異。
如不服本判決，應於判決送達後10日內，向本院提出上訴狀。
中　　華　　民　　國　　96　　年　　9 　　月　　4 　　日
                                書記官  盧聰明
附錄本件論罪科刑之法條：
毒品危害防制條例第10條
施用第一級毒品者，處 6 月以上 5 年以下有期徒刑。
施用第二級毒品者，處 3 年以下有期徒刑。
